最高法院民事裁定　　　　　　　一○○年度台抗字第七九三號
再 抗告 人　何正卿
　　　　　　王榮哲
　　　　　　普訊創業投資股份有限公司　 
　　　　　　普訊伍創業投資股份有限公司
　　　　　　普訊陸創業投資股份有限公司
　　　　　　普訊捌創業投資股份有限公司
　　　　　　普實創業投資股份有限公司
兼 上五 人
共　　　同
法定代理人　柯文昌
共　　　同
訴訟代理人　張慶帆律師
上列再抗告人因與相對人財團法人證券投資人及期貨交易人保護
中心間請求損害賠償等事件，聲請裁定停止訴訟程序，對於中華
民國一○○年八月十二日台灣高等法院裁定（一○○年度抗字第
一一二四號），提起再抗告，本院裁定如下：
    主  文
再抗告駁回。                                            
再抗告訴訟費用由再抗告人負擔。
    理  由
按對於抗告法院以抗告有理由而廢棄或變更原裁定之裁定，或以
抗告無理由而駁回抗告之裁定再為抗告，僅得以其適用法規顯有
錯誤為理由，民事訴訟法第四百八十六條第四項規定甚明。復依
同法第四百九十五條之一第二項準用同法第四百六十九條之一規
定，以同法第四百六十九條各款以外之事由再為抗告，須經再抗
告法院之許可，而該許可，以從事法之續造、確保裁判之一致性
或其他所涉及之法律見解具有原則上重要性者為限，否則其再為
抗告自非合法。
本件相對人向台灣台北地方法院（下稱台北地院）起訴主張：再
抗告人何正卿、王榮哲、柯文昌不法從事內線交易，違反證券交
易法第一百五十七條之一規定，所涉刑案經起訴後由法院審理中
，請求再抗告人連帶賠償善意從事相反買賣之人所受損害，經台
北地院依民事訴訟法第一百八十二條規定裁定停止訴訟程序，相
對人不服，提起抗告。原法院以：他訴訟為犯罪是否構成之刑事
案件，並無民事訴訟法第一百八十二條第一項規定之適用，再抗
告人有無從事內線交易，而應負損害賠償責任等節，第一審法院
得就事實證據自為調查，不以經上開刑事案件認定者為據。且何
正卿等三人之犯罪嫌疑，係本件訴訟繫屬前發生，參照本院七十
九年台抗字第二一八號判例意旨，亦與同法第一百八十三條所定
停止訴訟程序之要件不符，相對人抗告為有理由，因以裁定將台
北地院之裁定廢棄（原裁定併於主文諭知「抗告訴訟費用由相對
人（本件再抗告人）負擔」，顯係誤載，核屬原法院裁定更正之
問題），經核並無適用法規顯有錯誤之情形。再抗告人提起再抗
告，仍執前開刑事案件何正卿等三人是否成立證券交易法罪責為
本件訴訟之先決問題，應裁定停止訴訟程序等原裁定已論述說明
之事項，指摘原裁定適用民事訴訟法第一百八十二條第一項規定
、本院十八年抗字第五六號及三十年抗字第一○五號判例錯誤云
云，顯與適用法規顯有錯誤無涉，亦無所涉及之法律見解具有原
則上重要性之情事。依上說明，自不應許可。
據上論結，本件再抗告為不合法。依民事訴訟法第四百九十五條
之一第二項、第四百八十一條、第四百四十四條第一項、第九十
五條、第七十八條，裁定如主文。
中    華    民    國  一○○  年    十    月   十三   日
                      最高法院民事第七庭
                          審判長法官  顏  南  全  
                                法官  林  大  洋  
                                法官  鄭  傑  夫  
                                法官  陳  玉  完  
                                法官  盧  彥  如  
本件正本證明與原本無異
                                      書  記  官  
中    華    民    國  一○○  年    十    月  二十五  日
                                                       s